【裁判字號】    95,訴,886
【裁判日期】    950616
【裁判案由】    毒品危害防制條例
【裁判全文】
臺灣彰化地方法院刑事判決               95年度訴字第886號
公  訴  人  臺灣彰化地方法院檢察署檢察官
被      告  甲○○
                      號
上列被告因違反毒品危害防制條例案件，經檢察官提起公訴（95
年度毒偵字第1152、1285號）及移送併案審理（95年度毒偵字第
1726、1883號），被告於本院準備程序中就被訴事實為有罪之陳
述，經本院合議庭裁定改依簡式審判程序審理，並判決如下：
    主    文
甲○○連續施用第一級毒品，累犯，處有期徒刑壹年貳月，扣案
之第一級毒品海洛因捌包（合計驗餘淨重柒點捌玖公克）沒收銷
燬之。
    犯罪事實
一、甲○○前因施用第一、二級毒品案件，經本院以92年度訴字
    第241 號判決分別判處有期徒刑8 月、3 月，應執行有期徒
    刑9 月確定，又因竊盜、搶奪案件，分別經本院以92年度彰
    簡字第185 號判決及92年度訴字第1387號判決判處有期徒刑
    6 月、8 月確定；上開四罪嗣經定應執行刑有期徒刑1 年9
    月確定，入監執行後，於民國94年4 月7 日縮短刑期假釋出
    監付保護管束，並於94年4 月15日假釋期滿未經撤銷視為徒
    刑執行完畢；另因施用毒品案件，經本院以裁定移送觀察、
    勒戒後，認有繼續施用毒品之傾向，再經本院以89年度毒聲
    字第5414號裁定令入戒治處所施以強制戒治，於90年5 月7
    日停止戒治出所付保護管束，嗣經裁定撤銷停止戒治，令入
    戒治處所繼續施以強制戒治，已於91年5 月16日執行完畢釋
    放（至另雖因施用毒品案件，經本院以92年度毒聲字第183
    號裁定令入戒治處所施以強制戒治，並於92年9 月22日停止
    戒治出所付保護管束，惟嗣因毒品危害防制條例於93年1 月
    9 日修正施行而未執行完畢）。猶不思悔改，於前揭強制戒
    治執行完畢釋放後5 年內，復基於施用第一級毒品海洛因之
    概括犯意，自94年12月中旬某日起至95年3 月21日凌晨4 時
    許止，在其位於彰化縣花壇鄉○○村○○街102 巷17弄6 號
    住所，以將海洛因加水混合後以注射針筒注射體內之方式，
    連續施用第一級毒品海洛因多次，頻率約每1 天施用2 次。
    期間內先後於下列時間、地點為警查獲：(1)於95年3 月10日
    晚上10時許，在彰化縣花壇鄉○○村○○路203 號前為警查
    獲，並扣得其所有之第一級毒品海洛因6 包（合計驗餘淨重
    0.63公克）；(2)於95年3 月17日晚上7 時許，依臺灣彰化地
    方法院檢察署檢察官所核發之強制到場許可書，至警局採驗
    尿液，結果呈嗎啡陽性反應；(3)於95年3 月21日上午9 時45
    分許，在彰化縣彰化市○○路與南瑤路口為警查獲，並扣得
    其所有之第一級毒品海洛因2 包（合計驗餘淨重7.26公克）
    ；(4)於95年3 月22日上午9 時50分許，在彰化縣花壇鄉○○
    村○○街129 巷22號前為警查獲。
二、案經彰化縣警察局彰化分局、員林分局分別報告臺灣彰化地
    方法院檢察署檢察官偵查起訴及移送併案審理。
    理    由
一、被告甲○○於準備程序中，先就上揭犯罪事實為有罪之陳述
    ，且所犯係死刑、無期徒刑、最輕本刑為3 年以上有期徒刑
    以外之罪，經本院合議庭依刑事訴訟法第273 條之1 第1 項
    之規定，裁定由法官一人獨任進行簡式審判程序，合先敘明
    。
二、上開犯罪事實，業據被告於本院審理中坦承不諱，且被告於
    上開時地經採其尿液送驗之結果，均呈嗎啡陽性反應（按一
    般施用海洛因，其會在其體內代謝為嗎啡成分殘留，並經由
    尿液排出），有彰化縣警察局彰化分局委託檢驗尿液代號與
    真實姓名對照認證單2 紙、彰化縣警察局員林分局委託檢驗
    尿液代號與真實姓名對照認證單、彰化縣警察局彰化分局列
    管毒品人口尿液檢體採集送驗紀錄表各1 紙、詮昕科技股份
    有限公司00000000、00000000、00000000、00000000號濫用
    藥物尿液檢驗報告各1 份附卷可稽。另分別於95年3 月10日
    、95年3 月21日扣案之白色粉末6 包、2 包，經送法務部調
    查局鑑驗，均確為第一級毒品海洛因（合計驗餘淨重分別
    為0.63公克及7.26公克）無訛，此有法務部調查局95年4 月
    25日調科壹字第140012838 號、95年5 月26日調科壹字第14
    0012856 號鑑定通知書各1 份可憑，足徵被告自白與事實相
    符，堪予採信。而被告前因施用毒品案件，經本院以裁定移
    送觀察、勒戒後，認有繼續施用毒品之傾向，再經本院以89
    年度毒聲字第5414號裁定令入戒治處所施以強制戒治，於90
    年5 月7 日停止戒治出所付保護管束，嗣經裁定撤銷停止戒
    治，令入戒治處所繼續施以強制戒治，已於91年5 月16日執
    行完畢釋放，有臺灣高等法院被告前案紀錄表1 份在卷可參
    ，被告於上揭強制戒治執行完畢釋放後5 年內，再犯施用毒
    品犯行，亦堪認定。本案事證已臻明確，被告施用第一級毒
    品海洛因犯行堪予認定，應依法論科。
三、核被告所為，係犯毒品危害防制條例第10條第1 項之施用第
    一級毒品罪。其為供己施用而於施用前後持有海洛因之低度
    行為，為其施用之高度行為所吸收，不另論罪。又被告先後
    多次施用第一級毒品犯行，時間緊接，所犯為構成要件相同
    之罪名，顯係基於概括犯意反覆為之，應依連續犯之規定，
    論以一罪，並依法加重其刑。又查被告曾因施用第一、二級
    毒品案件，經本院以92年度訴字第241 號判決分別判處有期
    徒刑8 月、3 月，應執行有期徒刑9 月確定，又因竊盜、搶
    奪案件，分別經本院以92年度彰簡字第185 號判決及92年度
    訴字第1387號判決判處有期徒刑6 月、8 月確定；上開四罪
    嗣經定應執行刑有期徒刑1 年9 月確定，入監執行後，於94
    年4 月7 日縮短刑期假釋付保護管束，並於94年4 月15日假
    釋期滿未經撤銷視為徒刑執行完畢，有臺灣高等法院被告前
    案紀錄表乙紙附卷可憑，其受此有期徒刑執行完畢後，5 年
    以內再犯有期徒刑以上之罪，為累犯，應依法遞予加重其刑
    。爰審酌被告前因施用毒品案件經法院判刑確定，甫於94年
    4 月15日執行完畢，仍不知戒除毒癮，足見其自制能力尚有
    未足，有接受相當期間監禁教化之必要，以促其及早矯正吸
    毒惡習；惟念及被告犯罪之動機、目的係因施用毒品之習性
    難以戒除，其犯罪手段僅係戕害自己之身心、施用毒品次數
    、時間及犯罪後坦承犯行之態度等一切情狀，量處如主文所
    示之刑，以示懲儆。扣案被告所有之海洛因8 包（合計驗餘
    淨重7.89公克），核屬毒品危害防制條例第2 條第2 項第1
    款之第一級毒品，均應依同條例第18條第1 項前段之規定，
    沒收銷燬之。
據上論斷，應依刑事訴訟法第273 條之1 第1 項、第299 條第1
項前段，毒品危害防制條例第10條第1 項、第18條第1 項前段，
刑法第11條前段、第56條、第47條，判決如主文。
本案經檢察官鮑慧忠到庭執行職務。
中    華    民    國    95    年    6     月    16    日
                  刑事第一庭  法  官  吳永梁
以上正本證明與原本無異。
如不服本判決，應於判決送達後10日內向本院提出上訴狀 (須附
繕本)。
中    華    民    國    95    年    6    月    19     日
                              書記官  陳美敏
附錄論罪科刑法條全文：
毒品危害防制條例第10條
施用第一級毒品者，處六月以上五年以下有期徒刑。
施用第二級毒品者，處三年以下有期徒刑。


司法院資訊處製作；財團法人民間司法改革基金會備份。
